# 未分配利润转增实收资本

提问人：zhongruifan 时间：2020-11-28 20:52:00
请教下： A公司所有者权益情况如下：实收资本 1000 万元， 未分配利润 500 万元 ， 2020 年公司将未分配利润全额转为实收资本。 A公司母公司是否要进行账务处理，如何进行处理，母公司在编制合并报表的时候这 500 万元如何处理？

回答人：chenyiwei
一般情况下，对于子公司以未分配利润转增资本，母公司无需进行账务处理，除非子公司授予全体股东现金选择权（但也要考虑该现金选择权是否具有合理的商业逻辑和商业实质）。
母公司在编制合并报表时，应将该 500 万元还原到其最初来源，即在合并报表层面同样确认为留存收益。